# 无偿划转划入资产入账

提问人：wx_5d3008eb96a4 时间：2023-02-10 16:52:03
某国有A企业从一家B事业单位处通过国家发改委主导的无偿划转方式接受了一培疗项目，包括承租的农村集体土地、家具、办公用品等资产，上述资产在B事业单位账面均无账面价值，承租的土地租赁也早已一次性交足，租赁主体由于涉及集体土地等原因难以发生变更。请教会计组老师，A公司划入的上述资产不入账是否存在合规风险，能否把整个项目按一个名义价值入账？

回答人：chenyiwei
由于事业单位和企业所执行的会计、财务规则不同，且该事业单位此前的账务处理很可能有错误，因此建议核实该事业单位此前对该业务的相关原始凭证，确定各项资产和土地租赁权的原始成本，按企业（划入方）的会计政策进行调整和差错更正，据此确定合理的账面价值，依据该账面价值入账。
如果这样做不可行的，才可能考虑按名义价值入账的做法，但应加强资产实物管理。